臺灣板橋地方法院刑事判決　　　　　　　94年度訴緝字第97號
公　訴　人　臺灣板橋地方法院檢察署檢察官
被　　　告　丁○○
　　　　　　　　　　之二號二樓.
選任辯護人　吳國輝律師
上列被告因洗錢防制法等案件，經檢察官提起公訴（九十一年度
偵字第八二一七號），本院判決如下：
    主  文
丁○○無罪。
    理  由
一、公訴意旨略以：
(一)、關於常業詐欺、洗錢防制法、行使偽造私文書、行使偽造特
    種文書罪部分：
    被告丁○○與洪漢龍、洪進清（迨緝獲後另行審結）、甲○○、庚○○（均業已審結），基於意圖為自己不法所有之概
    括犯意聯絡，自民國九十年間某日起至九十一年間，由被告
    洪漢龍以「張先生」名義、集團內不詳姓名人士，利用不知
    情之黃玉婷在報紙刊登「高價收購郵局銀行帳戶00000
    00000」、「全省安全電話存摺0000000000
    、0000000000」、「腦彩券投注站徵求創業經營
    者0000000000、0000000000、（０二
    ）00000000」、「低頭款賓士車中古新雙Ｚ000
    0000000」等廣告，收購人頭帳戶，並誘使不特定人
    與其等聯絡後，其等再使該被害人陷於錯誤，將金錢存入其
    等所指定之銀行帳戶，至被告洪漢龍等人可得控制之範圍，
    再由集團內之成員以不詳方法，將被害人帳戶內之款項轉入
    被告洪漢龍集團所蒐購之銀行帳戶，或被告庚○○、不詳姓
    名之人前往金融機構，偽以他人名義開立之帳戶內，掩飾或
    隱匿其等犯常業詐欺罪之重大犯罪所得，取得他人之財產。
    末由不詳姓名年籍成員以金融卡或持存摺提領，或由被告庚○○、洪進清親至銀行提領。其等行使偽造文書之行為均足
    以生損害於各金融機構對於帳戶管理之正確性及遭冒名之被
    害人，事實分述如下：
  1.九十一年二月二十日，辛○○見被告洪漢龍等刊登於中國時
    報之「電腦彩券投注站徵加盟經銷商」廣告，遂以電話與自
    稱「陳先生」之洪漢龍集團內之不詳姓名人士聯絡，伊向辛○○詐稱，可幫忙辦理設置投注站，惟需在中國信託商業銀
    行（以下簡稱中國信託）開立帳戶、申請網路銀行服務、電
    腦語音查詢，並存入新臺幣（以下同）五十萬元，使辛○○
    不疑有他，翌（二十一）日即前往中國信託新竹分行開立帳
    號000000000000號帳戶，被告洪漢龍等人旋以
    不詳方法，於當日將上開五十萬元，分別轉入丙○○（第一
    銀行竹東分行、中國商銀科學園區分行各二十萬元）、劉昌
    志（世華銀行雙和分行九萬九千元）所提供之人頭帳戶，再
    以提款卡提領花用。嗣被告洪進清等人於同日下午以電話向
    辛○○詐稱，將於同年二月底裝設機器，致辛○○心生懷疑
    ，於同年月二十三日下午五時許，向中國信託查詢後，始悉
    上開帳戶內之款項業遭提領。
  2.九十一年二月初某日，壬○○因見報紙有投資樂透投注站之
    廣告，遂以電話與自稱「陳先生」之洪漢龍集團之不詳姓名
    人士聯絡，該人向壬○○詐稱，可幫忙辦理設置投注站，但
    需在中國信託開設網路銀行帳戶，並存入四十萬元以供向臺
    北銀行申請設立投注站時所需之保證金、週邊設施費用，使
    壬○○不疑有他，於九十一年二月二十六日，以現金一萬元
    在中國信託桃園分行開立帳號00000000000號帳
    戶，並於翌（二十七）日匯入三十九萬元，旋洪漢龍集團成
    員即於九十一年三月六日，以不詳方式將上開四十萬元，分
    別轉入丙○○（聯邦商業銀行新竹分行十五萬元；誠泰商業
    銀行關東橋分行十萬元）、桂廉厚（四萬九千九百二十八元
    ）、劉昌志（十萬元）所提供之人頭帳戶。嗣於九十一年三
    月六日下午一時許，壬○○查詢存款時，發現錢已被轉走，
    即向警局報案，經中國信託清查後，始悉上情。
  3.九十一年三月十二日，戊○○欲購買法拍車，經由報紙分類
    廣告，以0000000000號電話與自稱「林經理」、
    「鍾先生」之洪漢龍集團內之成年不詳姓名人士聯絡，渠等
    向戊○○詐稱，可幫忙購買法拍車，但須在中興銀行開立帳
    戶，並約定可以語音轉帳至陳文鈴帳戶（該帳戶係由被告庚○○於九十一年三月十三日，在台新銀行南屯分行，持其上
    貼有庚○○照片之以不詳之方式於不詳時間偽造之陳文鈴身
    分證，委請不知情之人偽刻陳文鈴印章，偽稱係陳文鈴，在
    開戶申請書（含「印鑑卡」）等開戶資料上，接續偽簽陳文
    鈴姓名，盜蓋陳文鈴印章、偽造陳文鈴印文，所開立之00
    0000000000000號帳戶），戊○○因而依指示
    ，於九十一年三月十五日前往中興銀行雙和分行，開立帳號
    000000000000號帳戶，先存入四十萬元、再自
    臺灣企銀匯入一百一十萬元，旋由集團內之不詳姓名女子於
    同日冒充戊○○名義，以電話向該銀行承辦人員黃玉玲假稱
    遺失皮包，詢問上開帳戶密碼，因此取得帳戶密碼後，將上
    開帳戶內之現金一百四十九萬元以語音轉帳方式，轉入上開
    陳文鈴帳戶，再利用該陳文鈴帳戶原先約定之語音轉帳帳戶
    ，將其中一百四十八萬九千元（另有跨行匯款匯費十八元）
    以語音轉帳方式，轉至彰化銀行北三重埔分行，由不詳姓名
    人士於九十年十月二十四日，偽稱係陳怡銘，冒名開立之帳
    號00000000000000號帳戶內，隨又於同日下
    午三時四十分許，將前開一百四十八萬九千元，分別轉入丙○○、陳怡銘等人之人頭帳戶，再由被告洪進清於同日（即
    九十一年三月十五日）持前開偽辦所得之陳怡銘存摺，至彰
    化銀行江翠分行提領九十五萬元，再將其中八十萬元，以張
    家承名義匯入聯邦銀行新竹分行帳號000- 00- 000
    000- 0號丙○○帳戶，另外十四萬元則以提款卡提領現
    金。嗣於九十一年三月十五日十五時許，戊○○欲以電話語
    音方式轉帳時，始悉帳戶內存款已遭人盜轉，經警通知聯邦
    銀行新竹分行凍結前開丙○○帳戶內，洪漢龍集團未領走之
    六十五萬六千三百六十元。
  4.九十一年三月間某日，在桃園縣龜山鄉沈淑鈴所經營之麵店
    ，被告洪進清偽以「陳先生」名義夥同另二名不詳姓名成年
    人，向沈陳玉英、沈淑鈴（業經臺灣桃園地方法院檢察署另
    案為不起訴處分）母女佯稱，可代為取得公益彩券投注站經
    營權，但須先開立帳戶，並匯入一百一十萬元，以利投注站
    作業，惟因沈淑鈴無法籌得該筆款項，經友人楊呂照介紹後
    轉由黃哲接手，被告洪進清等人仍續向黃張春美、黃哲母子
    佯稱，有二張公益彩券投注站之牌照可供出售，使黃哲不疑
    有他而依其指示，先於九十一年三月十三日交付身分證影本
    ，並經黃張春美出資之一百十一萬元存入黃哲在上海儲蓄商
    業銀行（以下簡稱上海銀行）桃園分行開設之活期儲蓄存款
    帳戶（帳號000000000000000），然被告洪
    進清等人取得黃哲之身分證影本後，竟於不詳地點，以不詳
    方式，換貼被告庚○○之相片，偽造黃哲之身分證，於不詳
    時地委由不知情之人，偽刻黃哲印章，再由被告庚○○持偽
    造之黃哲身分證於九十一年三月十五日前往上海銀行中壢分
    行，偽以黃哲名義，在該行開戶申請書（含「印鑑卡」）等
    開戶資料上，接續偽簽黃哲姓名，蓋用偽刻之黃哲印章，偽
    造黃哲印文，持交該行人員，偽以黃哲名義開立00000
    00000000號帳戶，致生損害於該銀行對帳戶管理之
    正確性及黃哲。復由集團中成年之不詳姓名人士，於九十一
    年三月十八日，在不詳時、地，以語音轉帳方式，將黃哲在
    上海銀行桃園分行帳戶內之一百一十萬元，轉帳至上開被告
    庚○○偽開之上海銀行中壢分行帳戶內後，再由被告庚○○
    前往上海銀行中壢分行提領。嗣黃張春美欲再購買投注站經
    營權，於九十一年三月十九日另將一百一十萬元存入其子黃
    世奇在上海商銀桃園分行開立之帳戶後，被告洪進欽等人又
    欲以同一方法提領，經銀行人員於同年月二十日下午告知黃
    世奇帳戶有異常提領後，黃哲到場了解，知悉其前開帳戶內
    存款業經提領後始知受騙。
  5.九十一年三月初某日，復有癸○○經由報紙得知上開樂透彩
    投注站廣告，以電話聯絡與自稱「陳先生」之被告洪進清聯
    絡，被告洪進清詐稱，可幫忙辦理設置投注站，惟須在中國
    信託開立帳戶，且申請該行「網路電子銀行帳戶憑證」，以
    供查詢是否有資金可供設立投注站，癸○○因而依指示，於
    九十一年三月六日與其姑母郭美均前往中國信託中山分行，
    以郭美均名義開立帳號000000000000號帳戶後
    ，並於同月二十六日申請該銀行「網路電子銀行帳戶憑證」
    ，再於同年四月一日，自上海銀行匯款八十萬元至上開帳戶
    。被告洪漢龍集團之人旋以不詳方式，將前開八十萬元，分
    別轉入洪順興、桂廉厚、鄒宗龍、周新城、黃世明、吳佩蓉
    等人提供之人頭帳戶，再予提領使用。嗣於九十一年四月二
    日，癸○○發現電匯至銀行之八十萬元遭人盜轉一空，經向
    中國信託查詢後始悉上情。
(二)、關於恐嚇取財未遂罪、未經許可持有子彈罪部分：
　　被告丁○○與洪漢龍、洪進清（迨緝獲後另行審結）、甲○○、庚○○（均業已審結）等人基於意圖為自己不法所有之
    概括犯意聯絡，共同以寄恐嚇信內含子彈之方式，先後為下
    列行為：
  1.九十年九月間某日，寄發內容為準備三十萬元，否則要吃子
    彈之恐嚇信，連同未具殺傷力之子彈一顆，於同年九月四日
    寄達桃園縣長榮傢俱有限公司（以下簡稱長榮傢俱），接續
    於同年月四日、五日，多次以被告洪漢龍所使用，序號為0
    00000000000000號之手機，插入以陳益生名
    義申請之0000000000號之行動電話晶片，撥打至
    該公司，與該公司經理張昌國聯繫，要求該公司匯三十萬元
    至臺灣企銀新莊分行00000000000號陳益生帳戶
    內，接續於同年月七日、十日，以前開手機，插入不詳姓名
    人申請之0000000000行動電話晶片，撥打至該公
    司，與經理張昌國聯繫，要求該公司匯十五萬元至中華商業
    銀行新莊分行00000000000000號吳賢能帳戶
    內，否則要到店裡放火或吃子彈，但為長榮公司拒絕而未得
    逞。
  2.九十年十月間某日，被告洪漢龍等人寄發附有未具殺傷力之
    子彈、花蓮襲警奪槍案剪報資料之信件，於同年月二十六日
    寄達臺北縣鶯歌鎮○○街一六二號之「博美皮膚專科診所」
    ，於信中自稱為逃犯，要求該診所負責人己○○給付現金二
    十萬元，並恐嚇稱不准報警，否則要其全家吃子彈，接續多
    次於九十年十月二十九日、三十一日，持被告庚○○使用，
    序號0000000000000000號手機，插入莫尚
    融名義申請之0000000000號行動電話晶片，於九
    十年十月二十九日至三十一日，再接續多次以上開手機插入
    以莫尚融名義申請之0000000000號行動電話晶片
    ，打至該診所，要求將二十萬元匯至不詳姓名之人於九十年
    八月二十日，在聯邦銀行仁愛分行，冒蘇永宗之名所開設之
    000000000000號帳戶、甲○○於九十年八月九
    日，持洪漢龍提供之變造之蘇永宗身分證，偽稱係蘇永宗，
    在該行開戶申請書（含「印鑑卡」）等開戶資料上，偽簽蘇
    永宗之姓名、蓋用蘇永宗之印章，偽造蘇永宗之印文，持向
    銀行行員，表示蘇永宗開設帳戶之意，所開設之00000
    00000000號帳戶。但為己○○所拒絕，而未得逞。
  3.九十年十月間某日，被告洪漢龍等人寄發附有未具殺傷力之
    子彈、血手印之信件，於同年十月二十六日寄達臺北縣三峽
    鎮○○街八號之「愛鄰診所」，於信中自稱為逃犯，要求診
    所負責人乙○○給付現金二十萬元，並恐嚇稱不准報警，否
    則要其全家吃子彈，嗣又於同年月二十六日，持被告庚○○
    使用，序號0000000000000000號手機，插
    入莫尚融名義申請之0000000000號行動電話晶片
    ，打至該診所，要求將二十萬元匯至上開不詳姓名人所冒開
    之聯邦銀行帳戶、甲○○所冒開之亞太銀行蘇永宗帳戶。但
    為乙○○拒絕而未能得逞。
(三)、關於偽造貨幣、偽造公印、偽造特種文書罪部分：
　　被告丁○○與洪進清、洪漢龍（均迨緝獲後另行審結）復基
　　於偽造貨幣、偽造公印、偽造特種文書罪之犯意聯絡，於九
    十一年間購買偽造通用之貨幣新台幣紙鈔及身分證所用之工
    具一批，再於不詳地點偽造「臺北縣政府」之鋼印後，在臺
    北縣板橋市○○路○段四一０巷二弄十六號五樓，共同偽造
    身分證件及新臺幣紙鈔，致生損害於戶政機關管理戶籍之正
    確性及金融秩序。
(四)、嗣於九十年九月十九日，內政部警政署刑事警察局受理張昌
    國報案，稱渠任職之長榮傢俱行遭人寄送子彈恐嚇，要求給
    付三十萬元，並指定匯款至臺灣企銀新莊分行000000
    00000號陳益生帳戶內，經調閱該帳戶資金往來後，循
    線調閱大眾銀行、華南銀行、玉山銀行、寶島銀行、臺灣中
    小企業銀行，蘇永宗之開戶資料為指紋鑑定後，驗得甲○○
    之指紋，始悉甲○○冒用蘇永宗之名義開立帳戶。再於九十
    一年五月一日下午四時許，在臺北縣板橋市○○路○段四一
    ０巷二弄十六號五樓，為臺北縣政府警察局新店分局持臺灣
    板橋地方法院九十一年度聲搜字第一０四六號搜索票，扣得
    被告洪漢龍、洪進清所有，供犯罪所用或預備供犯罪所用之
    物品，並從搜索現場的垃圾桶中的紙張上驗得丁○○指紋一
    枚，因認被告丁○○與被告洪漢龍集團成員共同涉犯洗錢防
    制法第九條第一項、刑法第三百四十條之常業詐欺罪、同法
    第二百十六條、第二百十條之行使偽造私文書罪、同法第二
    百十六條、第二百十二條之行使偽造特種文書罪、第三百四
    十六條第三項、第一項之恐嚇取財未遂罪、同法第一百九十
    五條之偽造貨幣罪、同法第二百十八條第一項之偽造公印罪
    及同法第二百十二條之偽造特種文書罪等犯行等語。
二、按犯罪事實應依證據認定之，無證據不得推定其犯罪事實；
    又不能證明被告犯罪者，應諭知無罪之判決，刑事訴訟法第
    一百五十四條第二項、第三百零一條第一項分別定有明文。
    又刑事訴訟上證明之資料，無論其為直接證據或間接證據，
    均須達於通常一般人均不致於有所懷疑，而得確信其為真實
    之程度，始得據為有罪之認定，若其關於被告是否犯罪之證
    明未能達此程度，而有合理性懷疑之存在，致使無從形成有
    罪之確信，根據「罪證有疑，利於被告」之證據法則，即不
    得遽為不利被告之認定，其以情況證據（即間接證據）斷罪
    時，尤須基於該證據在直接關係上所可證明之他項情況事實
    ，本乎推理作用足以確證被告有罪，方為合法，不得徒憑主
    觀上之推想，將一般經驗上有利被告之其他合理情況逕予排
    除，此有最高法院七十六年台上字第四九八六號、三十二年
    度上字六七號判例意旨可資參酌。再認定被告有罪之事實，
    應憑證據，如未能發現相當之證據，或證據不足以證明，自
    不能以推測或擬制之方法，以為裁判之基礎。復按刑事訴訟
    法第一百六十一條已於九十一年二月八日修正公布，其第一
    項規定：「檢察官就被告犯罪事實，應負舉證責任，並指出
    證明之方法」，因此，檢察官對於起訴之犯罪事實，應負提
    出證據及說服之實質舉證責任，倘其所提出之證據，不足為
    被告有罪之積極證明，或其指出證明之方法，無從說服法院
    以形成被告有罪之心證，基於無罪推定之原則，自應為被告
    無罪判決之諭知，最高法院著有九十二年台上字第一二八號
    判例可資參照，亦即凡此構成犯罪之基本要件事實，根據刑
    事訴訟法第一百五十四條、第一百六十一條第一項規定，就
    具體訴訟案件，應由檢察官負舉證責任，所指明之證明方法
    ，並須達於足可積極證實被告確係犯罪之嚴格證明程度。由
    於刑事被告依法並無自證無罪之義務，倘若積極證據不足以
    證明被告有罪，則被告所為辯解或所提反證是否充分，均非
    本院所須審認之重點。
三、公訴意旨認被告丁○○涉有上揭犯行，無非係以(一)台北縣政
    府警察局新店分局警員於九十一年五月一日至臺北縣板橋市
    ○○路○段四一０巷二弄十六號五樓執行搜索時，查獲現場
    有製造偽鈔之工具、偽鈔網版、台北縣政府鋼印、偽鈔用紙
    等物，並自現場垃圾桶之廢棄紙張上查到被告丁○○的指紋
    一枚（經鑑定結果與丁○○指紋卡之左拇指指紋相符現場，
    並有內政部警政署刑事警察局九十一年五月二十五日刑紋字
    第０九一０一二六三四八號鑑驗書一份可佐）；(二)監聽譯文
    中同案被告洪漢龍曾與綽號「許仔」間有對話，推測該「許
    仔」應係被告丁○○；(三)證人丙○○曾供稱將帳戶賣予自稱
    「許先生」之人等項為其論據。惟訊據被告丁○○堅決否認
    有上揭情事，辯稱：伊不認識庚○○、洪進清、洪漢龍、江
    國欽或張先生、丙○○等人，也沒有與洪漢龍通過電話，伊
    並沒有參與犯罪等語。被告之選任辯護人則為被告辯護稱：
    證人丙○○於警詢時雖稱販售帳戶予自稱「許先生」之人，
    然證人丙○○業已當庭指認該名「許先生」年紀不到三十歲
    ，然被告丁○○年約四十餘歲，顯非證人丙○○所指稱之「
    許先生」；且證人即到場執行搜索之台北縣政府警察局新店
    分局警員吳任鈞亦到庭證稱：無法確定「許仔」即是本件被
    告丁○○；又被告丁○○之指紋一枚固在洪漢龍房間垃圾桶
    廢紙箱內尋獲，惟指紋出現之原因甚多，不可據此即認定被
    告丁○○與被告洪漢龍等人共同涉犯常業詐欺罪、洗錢防制
    法、行使偽造私文書罪、行使偽造特種文書罪、恐嚇取財未
    遂罪、未經許可持有子彈罪、偽造貨幣、偽造公印及偽造特
    種文書等罪嫌等語。
四、經查：
（一）本件被告洪漢龍集團成員之一即同案被告洪進清於偵訊及
      本院調查時均供稱：不認識丁○○等語（詳臺灣板橋地方
      法院檢察署九十一年度偵字第八二一七號卷第六十八頁、
      及本院九十一年度訴字第一六一六號卷（一）第十八頁）
      ；且證人即同案被告庚○○亦於本院審理時到庭結證稱：
      不認識本件被告丁○○，也沒有聽過洪漢龍提過丁○○或
      許仔等語（詳本院九十四年度訴緝字第九十七號卷第一０
      七頁）；另證人即同案被告甲○○亦到庭結證稱：沒看過
      在庭的被告丁○○，也沒有聽過洪漢龍講過丁○○或是許
      仔等語（詳本院九十四年度訴緝字第九十七號卷第一０九
      頁）；又證人丙○○亦到庭具結證述：伊在九十年九、十
      月時，出售中國信託國際商業銀行、第一銀行帳戶及提款
      卡、及行動電話門號予「許先生」，是在芎林的一家7-11
      便利商店交給許先生的，因時間太久，已沒有印象，無法
      當庭指認何位是許先生，但許先生年齡不到三十歲，伊看
      中國時報打電話去，接電話人之聲音與見面的許先生聲音
      是相同的等語（詳本院九十四年度訴緝字第九十七號卷第
      一０五頁）。而本件同案被告庚○○因本件恐嚇取財及常
      業詐欺案件，經本院於九十四年四月十二日以九十一年度
      訴字第一六一六號判決，分別判處有期徒刑一年四月、三
      年，應執行有期徒刑四年二月在案；另一同案被告甲○○
      因本件偽造私文書案件，亦經本院於同日判處有期徒刑二
      年在案，此有判決書二份在卷可佐，堪認同案被告庚○○
      及甲○○應係洪漢龍集團之核心人物甚明，然觀諸上開與
      本案相關之同案被告庚○○、甲○○或證人丙○○皆不約
      而同陳述不認識被告丁○○，且證人庚○○、甲○○亦證
      稱：未從同案被告洪漢龍處聽聞有被告丁○○或許仔之人
      ，因之，公訴人認被告丁○○係洪漢龍集團之一員，與同
      案被告洪漢龍、洪進清、庚○○及甲○○等人共同涉犯前
      開公訴意旨所稱之犯罪事實，實有疑義。
（二）其次，臺北縣政府警察局新店分局警員於九十一年五月一
      日持本院核發之搜索票至臺北縣板橋市○○路○段四一０
      巷二弄十六號五樓同案被告洪漢龍租屋處執行搜索時，當
      場扣得製造偽鈔之工具、偽鈔網版、台北縣政府鋼印、偽
      鈔用紙等物，並自現場垃圾桶之廢棄紙張上查到指紋一枚
      ，該枚指紋經鑑定結果與被告丁○○指紋卡之左拇指指紋
      相符乙節，固有內政部警政署刑事警察局九十一年五月二
      十五日刑紋字第０九一０一二六三四八號鑑驗書一份附卷
      可參。然證人即執行本件搜索之員警吳任鈞到庭結證稱：
      在偽造貨幣的工作室裡垃圾桶內遭柔捏過之廢棄紙張上採
      集到指紋，一枚係洪漢龍之指紋，一枚係被告丁○○之指
      紋。在其他的製作偽鈔的工具上並沒有採集到指紋。垃圾
      桶內查扣之紙張與其他紙張是同樣材質，都是偽鈔用紙，
      垃圾桶內只有兩、三張紙張，除了廢棄紙張外，記憶中並
      沒有採集到丁○○之指紋等語（詳本院九十四年度訴緝字
      第九十七號卷第一０二頁），依證人吳任鈞上開所言，倘
      若被告丁○○確有參與上揭犯罪，則衡諸常情，上開受搜
      索現場及扣案之製作偽鈔之工具上，理應佈滿被告丁○○
      之指紋，始為合理，然本件僅在垃圾桶內遭柔捏之廢棄紙
      張上採得被告丁○○之指紋一枚，實與常情不合。況且，
      紙張具有可攜帶性、可移動性之特質，本件被告丁○○於
      上開受搜索處所以外之地方，於不詳時間，因其他原因，
      觸摸了上開紙張，致遺留有一枚指紋之情形，並非不無可
      能，則本件既無法排除被告丁○○於上開受搜索處所以外
      之其餘地方，於不詳時間有觸摸上開紙張之可能，即無由
      以製造偽鈔之廢棄紙張上有被告丁○○之指紋一枚，遽認
      被告丁○○參與洪漢龍集團之上述犯行。是公訴人僅以被
      告丁○○之一枚指紋曾出現在同案被告洪漢龍之租屋處所
      ，進而推論被告丁○○涉犯前開常業詐欺等犯行云云，實
      嫌速斷。
（三）又公訴人另舉監聽譯文作為證明被告丁○○與其他同案被
      告參與上述犯罪之證據。然證人吳任鈞於本院審理時到庭
      結證稱：「（問：你有提到監聽洪漢龍的時候，有聽到洪
      漢龍與許仔對話，如何認定許仔為丁○○？）當時我們有
      通知丁○○到案說明，但是丁○○都沒有到案，所以我們
      用姓名來研判是丁○○。本來我們是不知道許仔是何人，
      因為後來有採集到指紋，所以研判許仔為丁○○」、「（
      問；後來是否還有其他證明，來證明丁○○就是許仔？）
      沒有」等語（詳本院九十四年訴緝字第九十七號卷第九十
      九頁至第一百頁），復經本院令證人吳任鈞提出上開監聽
      錄音帶，惟該監聽錄音帶已遺失，無從尋獲乙節，亦有本
      院九十四年八月八日上午十一時五分辦理刑事案件電話紀
      錄查詢表一紙在卷可佐（詳本院九十四年度訴緝字第九十
      七號第一二九頁），本件監聽錄音帶既已遺失，自無從就
      監聽錄音帶之內容進行聲紋之比對。因之，公訴人所舉監
      聽譯文之內容縱使無訛，亦難認該名綽號「許仔」即被告
      丁○○。
五、綜上所述，被告丁○○堅詞否認有何上開公訴意旨所認之犯
    罪事實，而證人甲○○、庚○○及丙○○等人之證述、廢棄
    紙張上之指紋一枚及監聽譯文亦均不足以認定被告有涉犯前
    開犯行，是公訴人之舉證，不足為被告有罪之積極證明，其
    指出之證明方法，均無從說服本院以形成被告有罪之心證，
    基於無罪推定之原則，自應為被告丁○○無罪判決之諭知。
據上論斷，應依刑事訴訟法第三百零一條第一項前段，判決如主
文。
中　　華　　民　　國　　94　　年　　11　月　　25　　日
                  刑事第十八庭  審判長法　官  李幼妃
                                      法  官  張紹省
                                      法  官  鄭燕璘
上列正本證明與原本無異。
如不服本判決應於送達後十日內向本院提出上訴狀
                                      書記官　陳秀慧
中　　華　　民　　國　　94　　年　　11　月　　25　　日
